pt-BR: Artigos esportivos > Equipamentos de fitness e exercícios gerais > Cardio > Aparelhos para exercícios aeróbicos > Elípticos > Treinadores elípticos magnéticos: Elípticos magnéticos horizontais; Elípticos magnéticos para debaixo da mesa
pt-PT: Artigos de desporto > Equipamentos para fitness e exercícios gerais > Cardiofitness > Máquinas de cardiofitness > Bicicletas elípticas > Artigos de treino para elíptica magnética: Bicicletas elíticas magnéticas reclinadas; Bicicletas elíticas magnéticas para debaixo da secretária
zh-CN: 体育用品 > 健身与一般运动器材 > 有氧运动 > 有氧运动机 > 椭圆机 > 磁性椭圆机: 卧式磁控椭圆机; 桌下磁控椭圆机
da: Sportsartikler > Fitness og almindeligt træningsudstyr > Cardio > Cardio-maskiner > Crosstrainer > Magnetiske crosstrænere: Siddende magnetiske crosstrainere; Magnetiske crosstrainere til under skrivebordet
es: Equipamiento deportivo > Equipos de fitness y ejercicio general > Cardio > Máquinas de cardio > Bicicletas elípticas > Bicicletas elípticas magnéticas: Bicicletas elípticas magnéticas reclinadas; Bicicletas elípticas magnéticas para debajo del escritorio
fi: Urheilutarvikkeet > Kuntoilu- ja yleiskuntolaitteet > Kestävyysurheilu > Kuntoilulaitteet kestävyysharjoitteluun > Crosstrainerit > Magneettiset crosstrainerit: Magneettivastukselliset nojacrosstrainerit; Työpöydän alle sijoitettavat magneettivastukselliset crosstrainerit
cs: Sportovní potřeby > Vybavení pro fitness a běžné cvičení > Kardio > Trenažéry > Eliptické trenažery > Magnetické eliptické trenažéry: Horizontální magnetické eliptické trenažéry; Magnetické eliptické trenažéry pod stůl
fr: Équipements sportifs > Équipement de fitness et d’exercice général > Cardio > Machines de cardiotraining > Vélos elliptiques > Vélos elliptiques magnétiques: Vélos elliptiques magnétiques allongés; Vélos elliptiques magnétiques de bureau
hr-HR: Sportska oprema > Oprema za fitness i tjelovježbu > Kardio > Kardio sprave > Eliptični trenažeri > Magnetski eliptični trenažeri: Ležeći magnetski eliptični trenažeri; Magnetski eliptični trenažeri za ispod stola
de: Sportartikel > Fitness- & allgemeine Trainingsgeräte > Cardio > Cardiogeräte > Crosstrainer > Magnetische Crosstrainer: Magnet-Sitz-Crosstrainer; Untertisch-Magnet-Crosstrainer
ru: Спортивные товары > Фитнес и физические упражнения > Кардиотренировки > Кардиотренажеры > Эллиптические тренажеры > Магнитные эллиптические тренажеры: Горизонтальные магнитные эллиптические тренажеры; Подстольные магнитные эллиптические тренажеры
sl-SI: Športna oprema > Oprema za fitnes in splošno vadbo > Kardio > Kardio naprave > Eliptični trenažerji > Magnetni eliptični trenažerji: Ležeči magnetni eliptični trenažerji; Magnetni eliptični trenažerji za pod mizo
pl: Sprzęt sportowy > Sprzęt fitness i ogólny do ćwiczeń > Trening kardio > Sprzęt kardio > Orbitreki > Magnetyczne orbitreki: Poziome orbitreki magnetyczne; Orbitreki magnetyczne pod biurko
en: Sporting Goods > Fitness & General Exercise Equipment > Cardio > Cardio Machines > Elliptical Trainers > Magnetic Elliptical Trainers: Recumbent Magnetic Elliptical Trainers; Under-Desk Magnetic Elliptical Trainers
lt-LT: Sporto prekės > Fitneso ir bendrojo pobūdžio treniruočių įranga > Kardiotreniruotės > Kardiotreniruokliai > Elipsiniai treniruokliai > Magnetiniai elipsiniai treniruokliai: Gulsčio tipo magnetiniai elipsiniai treniruokliai; Po stalu naudojami magnetiniai elipsiniai treniruokliai
ro-RO: Articole sportive > Echipamente pentru fitness și exerciții fizice > Cardio > Aparate pentru cardio > Biciclete eliptice > Biciclete eliptice magnetice: Biciclete eliptice magnetice culcate; Biciclete eliptice magnetice sub birou
it: Articoli sportivi > Attrezzature per fitness e esercizi generali > Cardio > Cardio machine > Elliptical > Ellittiche magnetiche: Ellittiche magnetiche orizzontali; Ellittiche magnetiche da scrivania
nl: Sportartikelen > Fitness- en algemene trainingsapparaten > Cardio > Cardioapparaten > Crosstrainers > Magnetische crosstrainers: Magnetische zitcrosstrainers; Magnetische bureaucrosstrainers
el: Αθλητικά είδη > Εξοπλισμός για γενική άσκηση & φυσική κατάσταση > Ασκήσεις καρδιοαναπνευστικής άσκησης > Μηχανήματα καρδιοαναπνευστικής άσκησης > Ελλειπτικά μηχανήματα > Μαγνητικά ελλειπτικά μηχανήματα: Καθιστά μαγνητικά ελλειπτικά μηχανήματα; Μαγνητικά ελλειπτικά μηχανήματα κάτω από το γραφείο
vi: Dụng cụ thể thao > Thiết bị tập thể thao & thể dục tổng hợp > Bài tập dành cho tim > Máy tập cardio > Máy tập đạp xe > Máy tập đạp xe từ tính: Máy tập toàn thân kháng lực từ tính có ghế tựa lưng; Máy tập đạp xe dưới gầm bàn kháng lực từ tính
sk-SK: Športový tovar > Vybavenie na fitness a cvičenie > Kardio cvičenie > Stroje na kardio tréning > Eliptické trenažéry > Magnetické eliptické trenažéry: Ležaté magnetické eliptické trenažéry; Magnetické eliptické trenažéry pod stôl
ko: 스포츠용품 > 피트니스/일반 운동 장비 > 카디오 > 심장 강화 운동 기구 > 일립티컬 트레이너 > 자석식 일립티컬 트레이너: 좌식 마그네틱 일립티컬 트레이너; 책상 밑 마그네틱 일립티컬 트레이너
tr: Spor Malzemeleri > Fitness ve Genel Egzersiz Ekipmanları > Kardiyo > Kardiyo Makineleri > Eliptik Bisikletler > Manyetik Eliptik Bisikletler: Yatay manyetik eliptik bisikletler; Masa altı manyetik eliptik bisikletler
bg-BG: Спортни стоки > Оборудване за фитнес и общи упражнения > Кардио тренировки > Уреди за кардио тренировки > Елиптични тренажори > Магнитни елиптични тренажори: Хоризонтални магнитни кростренажори; Магнитни кростренажори за под бюро
th: อุปกรณ์กีฬา > อุปกรณ์ออกกำลังกายทั่วไปและฟิตเนส > คาร์ดิโอ > เครื่องคาดิโอ > เครื่องอิลิปทิคอล > เครื่องอิลิปทิคอลแม่เหล็ก: เครื่องเดินวงรีระบบแม่เหล็กแบบเอนปั่น; เครื่องเดินวงรีระบบแม่เหล็กใต้โต๊ะ
nb: Sportsutstyr > Utstyr for fitness- og generell trening > Kardio > Kardiomaskiner > Ellipsemaskiner > Magnetiske ellipsemaskiner: Sittende magnetiske ellipsemaskiner; Magnetiske ellipsemaskiner for under skrivebordet
hu: Sportszerek > Fitnesz és általános edzőfelszerelés > Kardió > Kardiógépek > Elliptikus trénerek > Mágneses elliptikus trénerek: Háttámlás mágneses elliptikus trénerek; Íróasztal alatti mágneses elliptikus trénerek
zh-TW: 體育用品 > 健身及一般運動器材 > 心肺運動 > 心肺訓練器材 > 橢圓機 > 磁性橢圓機: 臥式磁控橢圓機; 桌下型磁控橢圓機
sv: Sportartiklar > Fitness- och allmän träningsutrustning > Konditionsträning > Maskiner för kardioträning > Elliptiska träningsmaskiner > Magnetiska ellipstränare: Sittande magnetiska crosstrainers; Magnetiska crosstrainers för skrivbord
ja: スポーツ用品 > フィットネス・一般的な運動器具 > 有酸素運動 > フィットネスマシン > エリプティカルマシン > 磁気エリプティカルマシン: リカンベント式マグネットエリプティカルトレーナー; デスク下用マグネットエリプティカルトレーナー